【裁判字號】    95,交易,156
【裁判日期】    950529
【裁判案由】    公共危險
【裁判全文】
臺灣高雄地方法院刑事判決             95年度交易字第156號
 公  訴  人  臺灣高雄地方法院檢察署檢察官
 被      告  戊○○
上列被告因公共危險案件，經檢察官起訴（95年度偵字第8820號
），嗣因被告就被訴事實為有罪之陳述，本院並聽取當事人之意
見後，改依簡式審判程序進行，判決如下：
    主  文
戊○○服用酒類，不能安全駕駛動力交通工具而駕駛，處有期徒
刑柒月。
    事  實
一、戊○○前曾於民國93年間因酒醉駕車案件，經臺灣高雄地方
    法院以93年度交簡字第1328號判決判處有期徒刑4 月確定，
    並於93年8 月31日易科罰金執行完畢。詎其仍不知警惕，明
    知服用酒類足以造成不能安全駕駛動力交通工具之危險，竟
    於95年3 月19日晚間9 時許，在高雄縣鳳山市國輝海產店，
    飲用啤酒3 瓶後，仍於同日晚間11時30分許，駕駛車號X4-0
    01號曳引車車頭，沿高雄市苓雅區○○○路及福安路由東往
    西方向行駛，欲尋找停車位，因其不勝酒力，疏未注意車前
    狀況，而於同日晚間11時30分許、11時35分許、11時40分許
    接連於高雄市苓雅區○○○路176 號前、同路段184 號前、
    同路段186 號前、福安路201 號前、福安路與正言路口及福
    安路與福德路口，擦撞古振嘉、甲○○、丙○○、乙○○、
    黃錫鴻、丁○○等人所有之車號ZR－8968號、YL－0588號、
    XA－1405號、US－7160號、2438-BD 號、E3-8563 號自小客
    車（被告涉犯毀損部分業經檢察官另為不起訴處分），顯見
    已達無法安全駕駛之程度，嗣經警到場處理，測得其呼氣酒
    精濃度值為每公升1.26毫克，始悉上情。
二、案經高雄市政府警察局苓雅分局報告台灣高雄地方法院檢察
    署檢察官偵查起訴。
    理  由
壹、程序方面：
    按本件被告戊○○所犯係死刑、無期徒刑、最輕本刑為3 年
    以上有期徒刑以外之罪，其於準備程序就前揭被訴事實為有
    罪之陳述，經受命法官告知簡式審判程序之旨，並聽取其與
    公訴人之意見後，本院認無不得或不宜改依簡式審判程序進
    行之處，爰依刑事訴訟法第273 條之1 第1 項、第284 條之
    1 規定，裁定本件由受命法官獨任進行簡式審判程序，合先
    敘明。
貳、有罪部分：
一、訊據被告戊○○對於前揭時、地之犯罪事實均坦承不諱，按
    刑法第185 條之3 規定所謂「不能安全駕駛」，乃抽象危險
    犯，並不以發生具體危險為必要，對於呼氣酒精濃度已達每
    公升0.55毫克（0.55MG\ L） 以上，肇事率為一般正常人之
    10倍，認為已達不能安全駕車之標準，此業經法務部於民國
    88年5 月18日以法88檢字第001669號函告週知，應為絕對不
    能安全駕駛動力交通工具。又按當人飲酒後，若以呼氣酒精
    濃度測試器測得之呼氣濃度達到每公升0.5 毫克時，反應較
    慢，感覺減低，將影響駕駛；達到每公升0.75毫克時，思考
    與個性行為均會改變；達到每公升1.0 毫克時，步態不穩，
    噁心嘔吐，精神混惑不清晰；達到每公升1.5 毫克時，說話
    不清楚，感覺喪失，視力模糊；達到每公升2.0 毫克時，體
    溫與血糖均降低，肌肉控制差，甚至會導致癲癇發作；達到
    每公升3.5 毫克時，則已經神智不清，反射減低，甚至呼吸
    抑制，業據行政院國軍退除役官兵輔導委員會臺北榮民總醫
    院以88 年8月5 日（88）北總內字第26868 號函示明確。查
    本件被告因酒後無法正常駕駛曳引車車頭，而沿途擦撞被害
    人古振嘉、甲○○、丙○○、乙○○、黃錫鴻、丁○○所有
    之自小客車，致古振嘉之自小客車右側後角車尾燈、保險桿
    破裂；甲○○之自小客車左側後車門後燈及前方保險桿損壞
    ；丙○○之自小客車車後保險桿損壞；乙○○之自小客車右
    側後角車尾保險桿、葉子板右後車燈及右後車輪車門板金損
    壞；黃錫鴻之自小客車汽車右側車尾及擋風玻璃破裂；丁○○之自小客車車後保險桿掉落、左側葉子板、車輪、照後鏡
    、後車內葉子板、前後輪軸損壞，上情並有被害人古振嘉、
    甲○○、丙○○、乙○○、黃錫鴻、丁○○於警詢中之證述
    及道路交通事故現場圖3 件、高雄市政府警察局交通大隊交
    通事故談話紀錄表6 份、刑法第185 條之3 案件測試觀察紀
    錄表1 件足憑，可見被告當時已因飲酒致駕駛操控力不佳，
    而達到不能安全駕駛動力交通工具之程度，參以被告呼氣中
    酒精濃度高達每公升1.26毫克，益證被告於駕車之始及案發
    當時均已達不能安全駕駛之情狀。
二、核被告所為，係犯刑法第185 條之3 之服用酒類不能安全駕
    駛動力交通工具而駕駛罪。被告前於93年間因酒醉駕車案件
    ，經本院以93年度交簡字第1328號判決判處有期徒刑4 月確
    定，並於93年8 月31日易科罰金執行完畢，有卷附臺灣高等
    法院被告前案紀錄表可稽，其受有期徒刑之執行完畢，5 年
    以內再犯有期徒刑以上之本罪，為累犯，依法應加重其刑。
    爰審酌被告明知飲用酒類後對於發生道路交通事故之機率，
    較未飲酒者為高，且其前於90年、91年間即分別因酒醉駕車
    案件，經臺灣嘉義地方法院以90年度交簡字第1145號判決判
    處拘役50日、本院以91年度交簡字第755 號判決判處有期徒
    刑2 月確定在案，竟仍於飲酌酒類後呼氣酒精濃度測試高達
    每公升1.26毫克，已超過安全標準之每公升0.55毫克之情況
    下，猶不知悔悟，仍駕駛具有高度危險性之曳引車車頭，無
    視於公眾生命財產安全，亦自陷於危險狀態之中，嚴重侵害
    道路交通往來之安全，且連續擦撞損毀6 部自小客車，肇致
    他人財產上之損害，其行為實不宜輕宥，惟念其犯後坦承犯
    行，且已賠償被害人之損失等一切情狀，量處如主文所示之
    刑，以為懲儆。
據上論斷，應依刑事訴訟法第273 條之1 第1 項、第299 條第1
項前段，刑法第185 條之3 ，判決如主文。
本案經檢察官靳隆坤到庭執行職務。
中    華    民    國    95    年    5     月    29    日
                  刑事第八庭    法  官  賴文姍
右為正本證明與原本無異。
如不服本判決，應於送達後10日內，向本院提出上訴狀。
中    華    民    國    95    年    5     月    29    日
                                書記官  王高山
附錄本案論罪科刑法條：
刑法第185條之3：
  服用毒品、麻醉藥品、酒類及其他相類之物，不能安全駕駛動
  力交通工具而駕駛者，處1年以下有期徒刑、拘役或30,000元
  以下罰金。


司法院資訊處製作；財團法人民間司法改革基金會備份。
